【裁判字號】    90,易緝,110
【裁判日期】    901122
【裁判案由】    竊盜
【裁判全文】
臺灣臺南地方法院刑事判決                          九十年度易緝字第一一號
    公  訴  人  臺灣台南地方法院檢察署檢察官
    被      告  丙○○
右列被告因竊盜案件，經檢察官提起公訴 (八十九年度偵字第七六七三號)，本院判
決如左：
    主  文
丙○○竊盜，處有期徒刑肆月，如易科罰金，以參佰元折算壹日，緩刑貳年。
    事  實
一、丙○○意圖為自己不法之所有，於民國八十八年八月間至九月間某日，在台南市
    ○○路國立成功大學醫學院附設醫院前，徒手竊取許建南所有，供其配偶甲○○
    使用之車牌號碼：ＱＣＶ—六四八號輕型機車一輛，得手後，據為己有，並供己
    騎乘使用。嗣於八十九年六月二十六日十七時二十分許，丙○○騎乘前揭機車行
    經台南市○○○街與南樂街口時，為警當場查獲，並扣得前揭機車一輛（業經發
    還許建南）。
二、案經台南市警察局移送台灣台南地方法院檢察署檢察官偵查起訴。
    理  由
一、訊據被告丙○○於偵審中固均坦承於前揭時地騎乘前開機車為警查獲等情，惟均
    否認涉有竊盜罪行，辯稱前開機車係其友人洪明枝騎乘至其住處放置，嗣因洪明
    枝飲酒過量致死後，遂將機車留做己用，並無竊盜云云。經查：
（一）被告於前揭時地騎乘被害人許建南失竊之車牌號碼：ＱＣＶ—六四八號輕型機
      車，為警查獲一節，業據被告於偵審中自承不諱，並有被害人所立之贓物認領
      保管單一紙在卷可稽，被告此部分自白與事實相符，堪以採信。又前開機車係
      於八十八年八、九月間某日在前揭地點失竊，惟被害人許建南因車子老舊，遲
      至八十九年五月間始行報案等情，業據被害人許建南於本院調查時陳稱在卷，
      並有車輛竊盜、車牌失竊資料個別資料查詢報表一份在卷可稽，被害人前開陳
      述與事實相符，堪以採信。
（二）被告於警訊中供稱：「洪明枝騎輕機車ＱＣＶ—六四八號到我的住處喝酒，第
      一次時間是八十九年約二月份中旬，而最後一次的時間是八十九年的三月。」
      （參見警訊筆錄第三頁背面），然洪明枝業於八十八年九月二十一日已然過世
      ，有戶籍資料查詢一份在卷可稽，是被告前開供稱顯與事實不符，尚難採信。
      被告雖於偵審中改稱，洪明枝係於八十八年九月間，將該車騎至伊住處，並同
      意其使用，警訊中所稱八十九年二、三月之時間，係陳稱錯誤云云。惟被告係
      於八十九年六月二十六日騎乘前開機車為警查獲，並於當日十八時三十五分製
      作筆錄，有警訊筆錄一份在卷可稽。依此，被告於偵審中陳稱洪明枝於八十八
      年九月間騎乘前開機車至其住處之時間，距其於警局應訊之八十九年六月二十
      六日，相去已有九個月之久，且已經變換年度，依常情，被告當不至誤陳為僅
      三月前之八十九年三月間，被告前開所辯，與常理有違，當無可採。
（三）被害人乙○○於警訊中陳稱：僅於八十八年四至五月間，於案外人洪明枝以身
      體不適欲就診為由，向其借用前開機車一次，且洪明枝於借用當日即行歸還等
      語，（參見九十年三月十一日訊問筆錄），依此，案外人洪明枝既於八十八年
      四至五月間向被害人乙○○借用前開機車後，當日即行歸還，自無可能如被告
      所辯，於八十八年九月間復將前開機車交付予被告使用。復參以被害人乙○○
      與被告均陳稱兩人於本案發生前，原不相識，亦無恩怨仇隙，被害人當無設詞
      誣陷被告之理，被告辯稱前揭機車係洪明枝於八十八年四至五月間，交付予伊
      等語，與事實不符，尚難採信。
（四）被告雖另辯稱證人張迺鎮、、戴惠明、林丁福等人均得證明案外人洪明枝，確
      曾騎乘前開機車交予被告騎乘使用云云。惟證人張迺鎮於本院調查時結證證稱
      「被告在今年（按指八十九年）過年前後騎機車到東門路一段六十一號，與我
      換計程車。都在今年過年前後。」、（問：有沒有看過洪明枝騎過這部機車？
      ）「我沒有看過。也沒有看過被告載他。」（參見本院八十九年十一月十六日
      訊問筆錄），依此，證人張迺鎮既未目睹洪明枝交付前開機車予被告，而其所
      見被告騎乘機車時點，已是洪明枝死亡後之八十九年間，是證人張迺鎮之證詞
      自難對被告為有利之認定。又證人戴惠明於本院調查時結證證稱：「我有看到
      洪明枝騎機車到丙○○處。」、「洪明枝有來找丙○○二次，機車放在樓下。
      」、「洪明枝他有說機車是向朋友借的。」等語，證人林丁福結證證稱（問：
      有無看過洪明枝騎機車？機車型號為何？）「有看到過。」、「我知道丙○○
      與洪明枝有騎機車互載。」等語，惟經本院隔離訊問，並詢以洪明枝騎乘之機
      車車牌號碼及顏色等事項時，證人戴惠明均無法陳明，且自承洪明枝騎乘機車
      找被告時，洪明枝所騎乘之機車均放在樓下，其並未下樓觀看等語；證人林丁
      福亦證稱：「不記得車牌號碼。也不記得機車顏色，只記得蠻破爛的。」等語
      （均參見本院八十九年十二月十四日訊問筆錄），依此，證人戴惠明既未實際
      目睹洪明枝交付機車予被告，且與證人林丁福二人就洪明枝騎乘之機車之顏色
      、車牌號碼等，足以辨識之特徵均不復記憶，是縱認洪明枝確曾騎乘機車交予
      被告，亦難證明洪明枝交付予被告之機車，即為本件ＱＣＶ—六四八號輕型機
      車，是證人戴惠明、林丁福前開證詞，尚難採為對被告有利之認定。綜上所述
      ，被告所辯均無可採，被告犯行明確，堪以認定，應依法論科。
二、核被告所為係犯刑法第三百二十條第一項之竊盜罪。爰審酌被告犯罪之動機、手
    段、所竊機車老舊，業據被害人於本院調查時陳明在卷、犯罪所得非豐，犯罪後
    否認犯行之態度等一切情狀，量處如主文所示之刑，並定易科罰金之折算標準。
    又被告前於八十二年間曾因妨害自由等案件，經台灣台南地方法院以八十二年度
    易字第一七九六號判處有期徒刑五月，並於八十二年十月十九日執行完畢。嗣於
    五年內，未曾再受有期徒刑以上之宣告等情，有台灣高等法院被告全國前案紀錄
    表一份在卷可稽，本院認其經此偵審程序，當知所警惕，而無再犯之虞，因認對
    其所宣告之刑，以暫不執行為當，併諭知緩刑二年，以勵自新。
據上論斷，應依刑事訴訟法第二百九十九條第一項前段，刑法第三百二十條第一項、
第四十一條第一項前段、第七十四條第二款，罰金罰鍰提高標準條例第一條前段、第
二條，判決如主文。
本案經檢察官蔡英俊到庭執行職務
中      華      民      國    九十      年     十一     月    二十二    日
                                  臺灣臺南地方法院刑事第四庭
                                          法  官    卓  穎  毓
右正本證明與原本無異。
如不服本判決，應於判決送達後十日內，向本院提出上訴狀。
                                          書記官    黃  子  起
中      華      民      國    九十      年      十一    月    二十六    日
附錄法條：
中華民國刑法第三百二十條：
意圖為自己或第三人不法之所有，而竊取他人之動產者，為竊盜罪，處五年以下有期
徒刑、拘役或五百元以下罰金。
意圖為自己或第三人不法之利益，而竊佔他人之不動產者，依前項之規定處斷。
前二項之未遂犯罰之。


司法院資訊處製作；財團法人民間司法改革基金會備份。
